【裁判字號】    89,上易,1601
【裁判日期】    890607
【裁判案由】    竊盜等
【裁判全文】
臺灣高等法院刑事判決                          八十九年度上易字第一六一號
    上  訴  人  臺灣臺北地方法院檢察署檢察官
    被      告  乙○○
    被      告  甲○○○
右上訴人因被告竊盜等案件，不服臺灣台北地方法院八十八年度易字第三三九六號，
中華民國八十九年二月二十九日第一審判決（起訴案號：臺灣台北地方法院檢察署八
十八年度偵字第二０三０二號）提起上訴，本院判決如左：
    主  文
原判決撤銷。
乙○○竊盜，處拘役拾日，緩刑年。
甲○○○傷害人之身體，處拘役貳拾日，如易科罰金以佰元折算壹日，緩刑年。
    事  實
一、乙○○意圖為自己不法之所有，於民國（下同）八十八年六月八日上午八時許，
    在台北縣新店市○○路○段一四０號前山上即台北縣新店市青潭大字六分字五二
    之一地號土地，徒手以攀折方式竊取甲○○○所有栽植於該處之竹荀，得手後據
    為己有，適為甲○○○當場發現見狀即趨前質問乙○○，二人即因此發生爭執，
    詎被告甲○○○竟基於普通傷害他人身體之犯意，徒手毆打被告乙○○，致其受
    有頭部併前額皮下瘀血（約二Ⅹ一公分）。
二、案經被害人乙○○、甲○○○訴由台北縣警察局新店分局報請台灣台北地方法院
    檢察署檢察官偵查起訴。
    理  由
一、訊之被告乙○○、甲○○○二人皆矢口否認有何前揭犯行，被告乙○○並辯稱：
    當時無端受到甲○○○之毆打傷害，其並無竊取甲○○○之竹筍云云，被告甲○
    ○○則辯以：當時渠見到被告乙○○偷拔竊取渠所種植之竹筍，渠向前質問，乙
    ○○便揮拳過來，渠只是將乙○○之手撥開而已，並無動手毆打乙○○云云。
二、經查，被告乙○○於警訊中並未否認有竊取該處竹筍之事實，僅爭執該土地之所
    有權是否為甲○○○所有，嗣經甲○○○提出該處土地之所有權狀、地籍圖始否
    認有偷拔竊取竹筍之情事，又其於原審八十八年元月十九日調查時亦供承確有偷
    拔竊取甲○○○之竹筍要食用云云（參見三十四頁背面倒數第五行），且其之竊
    盜犯行並經甲○○○指訴不移，並提出現場照片四張為憑。另查被告甲○○○傷
    害乙○○之犯行，亦經乙○○指訴歷歷，並提出天主教耕莘醫院八十八年六月八
    日診斷證明書為憑。觀諸被告雙方所述之情節，足見本件乃因被告乙○○徒手以
    攀折方式竊取甲○○○所有栽植於前揭地點之竹荀，得手後，適為被告甲○○○
    當場發現即趨前質問乙○○，二人即因此發生爭執，被告甲○○○竟基於普通傷
    害他人身體之犯意，徒手毆打被告乙○○成傷，至為明確。是本件事證已臻顯然
    ，被告二人均應依法論以相當刑責。
三、原審以被告二人先後相互之指述矛盾，因而以無積極證據足認被告乙○○及甲○
    ○○有何竊盜及傷害之犯行，分別為被告二人無罪之諭知，固非無見。但查被告
    二人因年紀不輕，記憶並非良好，因而先後之指述雖有不一，但綜觀勾稽其等二
    人所述本件衝突發生之經過，被告二人之犯行躍然明顯，至堪認定。原審未予詳
    查，遽論被告無罪，即有未當，檢察官執此上訴指摘原判決不當，為有理由，自
    應由本院將原判決撤銷加以改判。
四、核被告乙○○所為係犯刑法第三百二十條第一項竊盜罪。被告甲○○○係犯同法
    第二百七十七條第一項傷害罪。爰審酌被告二人均為年歲已高之人，被告乙○○
    為一己之貪念而觸法，被告甲○○○因一時氣憤而罹刑章，犯罪情節皆屬輕微，
    雙方所受損害均不重，犯後皆未供承犯行，並均未與對方和解等情及其他一切情
    狀，分別量處如主文所示之刑，被告甲○○○部分並諭知易科罰金之折算標準。
    另查被告二人前未曾受有期徒刑以上之刑之宣告，有臺灣高等法院檢察署刑案紀
    錄簡覆表及本院被告全國前案紀錄表可查，被告二人因本件訴訟之教訓，應知警
    惕，當無再犯之虞，本院認以暫不執行刑罰為適當，爰均併諭知緩刑三年，以勵
    自新。
五、據上論斷，應依刑事訴訟法第三百六十九條第一項前段、第三百六十四條、第二
    百九十九條第一項前段，刑法第三百二十條第一項、第二百七十七條第一項、第
    四十一條、第七十四條第一款，罰金罰鍰提高標準條例第一條前段、第二條第一
    項，判決如主文。
本案經檢察官沈明倫到庭執行職務。
中     華     民     國    八十九   年      六        月        七      日
                             臺灣高等法院刑事第九庭
                                 審判長法  官  李  文  成
                                       法  官  官  有  明
  法  官  周  盈  文
右正本證明與原本無異。
不得上訴。
                                       書記官  余  姿  慧
中     華     民     國    八十九   年      六        月        九      日
附錄：本判決論罪科刑法條全文
刑法第二百七十七條第一項：
傷害人之身體或健康者，處三年以下有期徒刑、拘役或一千元以下罰金。
刑法第三百二十條第一項：
意圖為自己或第三人不法之所有，而竊取他人之動產者，為竊盜罪，處五年以下有期
徒刑、拘役或五百元以下罰金。


司法院資訊處製作；財團法人民間司法改革基金會備份。
